【裁判字號】    90,易,644
【裁判日期】    901029
【裁判案由】    竊盜
【裁判全文】
臺灣彰化地方法院刑事判決                            九十年度易字第六四四號
    公  訴  人  臺灣彰化地方法院檢察署檢察官
    被      告  丙○○
右列被告因竊盜案件，經檢察官聲請簡易判決處刑（八十九年度偵字第八七六九號）
，本院改依通常程序審理，判決如左：
    主  文
丙○○連續攜帶兇器毀越安全設備竊盜，處有期徒刑拾月。
扣案之螺絲起子貳支、繩索壹條均沒收。
    事  實
一、丙○○基於意圖為自己不法所有之概括犯意，先於民國八十九年十月十五日、同
    年十月十八日，至彰化縣福興鄉○○村○○街六之四號丁○○所經營之工廠，踰
    越圍牆之安全設備進入該工廠，先後二次竊得丁○○所有之鋁料，復於同年十一
    月十八日二十三時二十分許，再次攀越圍牆進入該工廠，竊取丁○○所有價值約
    新臺幣（下同）二千元之鋁料五十公斤，得手後，正欲離去時，為警當場查獲；
    丙○○另於同年十一月十日二時許，在彰化縣福興鄉福寶村活動中心，以徒手拆
    卸之方式，竊取甲○○所管理持有之該活動中心鋁門四面（含門柱）、鋁窗五面
    ，得手後，將之暫放在活動中心外，於同年十一月十二日二十時許，邀同黃世旺
    （所涉搬運贓物部分，業經本院以九十年度易字第五二三號審理中）將竊得之鋁
    製門窗搬運至彰化縣福興鄉○○路○段一六○號張粘清花收購廢金屬之處所，以
    一千三百元之價格賣予不知情之張粘清花，並將所得平分花用，嗣於同年十一月
    十九日九時許，為警在張粘清花前揭處所，起獲甲○○所有之鋁製門柱五支；丙○○再於九十年二月五日十七時許，攜帶其所有客觀上可供兇器使用之繩索一條
    及螺絲起子二支，至彰化縣福興鄉○○地段第四一一號地號上乙○○所經營之鐵
    工廠，以前揭螺絲起子打破玻璃之方式，毀壞作為安全設備之窗戶，踰越窗戶進
    入該工廠，竊取乙○○所有之鋁門窗六十個、水龍頭六個、電力開關十二個及鋼
    管二支，得手後，正欲以腳踏車運走時，為警當場查獲，並扣得其所有供竊盜所
    用之繩索一條及螺絲起子二支。
二、案經彰化縣警察局鹿港分局報告臺灣彰化地方法院檢察署檢察官偵查後聲請簡易
    判決處刑，由本院改依通常程序審理。
    理  由
一、右揭犯罪事實，業據被告丙○○迭於警訊及偵審中坦承不諱，核與被害人丁○○
    、甲○○、乙○○分別於警訊中或本院調查時所指述之失竊情節相符，復經證人
    張粘清花就收購鋁製門柱乙節於警訊中證述屬實，並有丁○○、甲○○、乙○○
    分別具領之贓物領據各一紙及現場照片等可資佐證，事證臻明確，被告犯行，洵
    堪認定。
二、查被告踰越圍牆進入工廠，竊取丁○○所有之物，核其所為，係犯刑法第三百二
    十一條第一項第二款之踰越安全設備竊盜罪；又徒手竊取甲○○所管理持有之物
    ，核其所為，係犯同法第三百二十條第一項之竊盜罪；另繩索得以纏繞脖子、螺
    絲起子堅硬，客觀上均足對人之生命、身體安全構成威脅，具有危險性，自屬兇
    器，被告攜帶繩索及螺絲起子，毀壞玻璃、踰越窗戶進入工廠，竊取乙○○所有
    之物，核其所為，係犯同法第三百二十一條第一項第二、三款之攜帶兇器毀越安
    全設備竊盜罪。被告先後多次竊盜犯行，時間緊接，觸犯構成要件相同之罪名，
    顯係基於概括之犯意反覆為之，為連續犯，應論以一罪之攜帶兇器毀越安全設備
    罪，並加重其刑。被告前開竊盜犯行，除公訴人起訴被告自八十九年十一月十一
    日起至同年月十八日止，連續三次竊取丁○○所有之物外，其餘未據起訴，惟與
    起訴成罪部分有連續犯之裁判上一罪關係，為起訴效力所及，本院爰依職權調卷
    （九十年度易字第四六四號、五二三號，該二部分因公訴人重行起訴，由本院另
    為不受理判決）併予審理，附此敘明。爰審酌被告連續多次竊盜犯行，惡性非輕
    ，惟竊取之財物價值非鉅及犯罪後坦承犯行，暨考量其品行、犯罪之動機、目的
    、手段等一切情狀，量處如主文所示之刑，以示懲儆。扣案之繩索一條及螺絲起
    子二支，係被告所有供竊盜犯罪所用之物，業據其陳明在卷，應依法宣告沒收。
    再被告於八十九年十一月二十三日起訴後復一再行竊，不知悔改，是本件刑之宣
    告非以執行無足收改善之效，因認公訴人為被告求處緩刑容有未當，爰不予宣告
    緩刑，附此敘明。
據上論斷，應依刑事訴訟法第四百五十二條、第二百九十九條第一項前段，刑法第五
十六條、第三百二十一條第一項第二款、第三款、第三十八條第一項第二款，判決如
主文。
本案經檢察官簡燕子到庭執行職務。
中    華    民    國      九十      年       十       月     二十九     日
                                 臺灣彰化地方法院刑事第二庭
                                  審判長法官  林  欽  章
                                     法      官  李  水  源
                                     法      官  秦  慧  君
右正本證明與原本無異。
如不服本判決，應於判決送達後十日內向本院提出上訴狀( 須附繕本 )。
告訴人或被害人對於判決如有不服具備理由請求檢察官上訴者，其上訴期間之計算係
以檢察官收受判決正本之日期為準。
                                    法院書記官   楊  年  雄
中    華    民    國      九十      年       十       月     三十一     日
刑法第三百二十一條
犯竊盜罪而有左列情形之一者，處六月以上五年以下有期徒刑：
一、於夜間侵入住宅或有人居住之建築物、船艦或隱匿其內而犯之者。
二、毀越門扇、牆垣或其他安全設備而犯之者。
三、攜帶兇器而犯之者。
四、結夥三人以上而犯之者。
五、乘火災、水災或其他災害之際而犯之者。
六、在車站或埠頭而犯之者。
前項之未遂犯罰之。


司法院資訊處製作；財團法人民間司法改革基金會備份。
